臺灣嘉義地方法院刑事判決　　　　　　　　　　　　　　九十四年度易字第一四號
　　公　訴　人　臺灣嘉義地方法院檢察署檢察官
　　被　　　告　甲○○
右列被告因違反毒品危害防制條例案件，經檢察官提起公訴（九十三年度毒偵字第一
五○七號），由本院合議庭裁定由受命法官獨任行簡式審判程序審理後，判決如左：
    主  文
甲○○施用第二級毒品，累犯，處有期徒刑陸月，如易科罰金，以佰元折算壹日。
    事  實
一、甲○○前於民國八十五年間因違反肅清煙毒條例案件，經本院於八十五年九月五
    日以八十五年度訴字第三五六號判決判處有期徒刑三年二月確定，於八十七年一
    月二十三日縮短刑期假釋出監交付保護管束；又於八十八年間因違反毒品危害防
    制條例案件，經本院於八十八年九月三日以八十八年度嘉簡字第六一六號判決判
    處有期徒刑四月，如易科罰金以三百元折算一日確定，並撤銷上開假釋，執行殘
    刑一年九月二十五日，於九十年八月一日縮短刑期執行完畢出監。又於八十八年
間因施用毒品案件，經臺灣嘉義地方法院檢察署檢察官以八十八年度聲觀字第六
    ○三號聲請書，聲請本院以八十八年度毒聲字第八七八號裁定送觀察、勒戒後，
    認有繼續施用毒品之傾向，經本院以八十八年度毒聲字第一○四○號裁定令入戒
    治處所施以強制戒治一年，並經臺灣嘉義地方法院檢察署檢察官以八十八年度偵
    字第四○○七號聲請簡易判決處刑（嗣經本院於八十八年九月三日以八十八年度
    嘉簡字第六一六號判決判處有期徒刑四月，如易科罰金以三百元折算一日確定）
    ，嗣強制戒治滿三月後，因認無繼續戒治之必要，本院另以八十八年度毒聲字第
    一七九六號裁定停止戒治交付保護管束，於八十九年一月五日停止戒治付保護管
    束出所，並於八十九年七月二十二日保護管束期滿。詎甲○○猶不知悔悟，明知
    安非他命係毒品危害防制條例所定之第二級毒品，不得施用，竟於上開強制戒治
    執行完畢釋放後，五年內復萌生施用第二級毒品安非他命之犯意，於九十三年八
    月二十一日下午三時三十八分許回溯九十六小時內之某時，在不詳地點，施用第
    二級毒品安非他命一次。嗣於同日中午十二時二十分許，在嘉義市○區○○路與
    新榮路口，為警當場查獲。經警對甲○○採集尿液送驗結果，安非他命呈陽性反
    應，始偵知上情。
二、案經嘉義市警察局第一分局報請臺灣嘉義地方法院檢察署檢察官偵查起訴。
    理  由
一、程序方面：按除被告所犯為死刑、無期徒刑、最輕本刑為三年以上有期徒刑之罪
    或高等法院管轄第一審案件者外，於法院行準備程序進行中，被告先就被訴事實
    為有罪之陳述時，審判長得告知被告簡式審判程序之旨，並聽取當事人、代理人
    、辯護人及輔佐人之意見後，裁定進行簡式審判程序；且受命法官行準備程序，
    與法院或審判長有同一之權限；又簡式審判程序之證據調查，不受刑事訴訟法第
    一百五十九條第一項、第一百六十一條之二、第一百六十一條之三、第一百六十
    三條之一及第一百六十四條至第一百七十條規定之限制，刑事訴訟法第二百七十
    三條之一第一項、第二百七十九條第二項前段、第二百七十三條之二分別定有明
    文。查本案被告甲○○所犯為死刑、無期徒刑、最輕本刑為三年以上有期徒刑以
    外之罪，且非高等法院管轄第一審之案件，經本院受命法官行準備程序時，被告
    就被訴事實為有罪之陳述後，復經本院合議庭裁定由受命法官獨任行簡式審判程
    序，是其證據之調查，自不受刑事訴訟法第一百五十九條第一項、第一百六十一
    條之二、第一百六十一條之三、第一百六十三條之一及第一百六十四條至第一百
    七十條規定之限制，合先敘明。
二、右揭被告甲○○施用第二級毒品安非他命之事實，業據其於本院審理時自承不諱
    ，足證被告確有施用第二級毒品安非他命之情無誤。且被告於九十三年八月二十
    一日中午十二時二十分許為警查獲後，經警對之採集尿液送嘉義市衛生局以「酵
    素免疫分析法」及「快速薄層層析法」檢驗結果，安非他命確呈陽性反應乙情，
    此有嘉義市衛生局出具之檢驗涉嫌毒品及管制藥品之尿液檢體案件報告及嘉義市
    警察局第一分局查獲毒品危害防制條例案尿液送驗姓名對照表各一紙在卷可稽（
    見警卷第一三、一四頁）。又參以行政院衛生署藥物食品檢驗局八十一年二月八
    日藥檢壹字第○○一一五六號函所載，安非他命經口服投與後，約百分之七十
    於二十四小時內、約百分之九十於九十六小時內自尿液中排出等情，可知若被告
    尿液中驗得安非他命陽性反應，應認其於採尿前回溯九十六小時內之某時有施用
    安非他命，準此，足認被告自白施用第二級毒品安非他命之犯行，核與事實相符
    ，應堪採信。
三、又查，被告甲○○前於八十八年間因施用毒品案件，經臺灣嘉義地方法院檢察署
    檢察官以八十八年度聲觀字第六○三號聲請書，聲請本院以八十八年度毒聲字第
    八七八號裁定送觀察、勒戒後，認有繼續施用毒品之傾向，經本院以八十八年度
    毒聲字第一○四○號裁定令入戒治處所施以強制戒治一年，並經臺灣嘉義地方法
    院檢察署檢察官以八十八年度偵字第四○○七號聲請簡易判決處刑（嗣經本院於
    八十八年九月三日以八十八年度嘉簡字第六一六號判決判處有期徒刑四月，如易
    科罰金以三百元折算一日確定），嗣強制戒治滿三月後，因認無繼續戒治之必要
    ，本院另以八十八年度毒聲字第一七九六號裁定停止戒治交付保護管束，於八十
    九年一月五日停止戒治付保護管束出所，並於八十九年七月二十二日保護管束期
    滿等情，有臺灣嘉義地方法院檢察署刑案資料查註紀錄表、臺灣高等法院被告全
    國前案紀錄表等在卷可參，則被告於強制戒治執行完畢釋放後，五年內再犯毒品
    危害防制條例第十條之罪，本件事證明確，被告施用第二級毒品之犯行堪以認定
    。
四、查安非他命為毒品危害防制條例所謂之第二級毒品，觀諸該條例第二條第二項第
    二款之規定甚明，是核被告甲○○施用第二級毒品安非他命之行為，係犯毒品危
    害防制條例第十條第二項之施用第二級毒品罪。其施用第二級毒品前持有毒品之
    低度行為，為其施用毒品之高度行為所吸收，不另論罪。又被告前於八十五年間
    因違反肅清煙毒條例案件，經本院於八十五年九月五日以八十五年度訴字第三五
    六號判決判處有期徒刑三年二月確定，於八十七年一月二十三日縮短刑期假釋出
    監交付保護管束；又於八十八年間因違反毒品危害防制條例案件，經本院於八十
    八年九月三日以八十八年度嘉簡字第六一六號判決判處有期徒刑四月，如易科罰
    金以三百元折算一日確定，並撤銷上開假釋，執行殘刑一年九月二十五日，於九
    十年八月一日縮短刑期執行完畢出監等情，有臺灣高等法院被告全國前案紀錄表
    及臺灣嘉義地方法院檢察署刑案資料查註紀錄表附卷可憑，其於有期徒刑執行完
    畢後五年以內再犯本件有期徒刑以上之罪，為累犯，應依刑法第四十七條之規定
    加重其刑。爰審酌被告不思其正值盛年，堪為社會大用之際，卻長期耽溺於戕身
    之物，且前已有施用毒品之紀錄，並經觀察、勒戒及強制戒治後，竟又再度施用
    ，顯見其意志不堅，仍未戒絕，自我把持、控制之能力顯然不佳，又施用足以導
    致精神障礙、性格異常，甚至造成生命危險之毒品，戕害一己之身體健康，惟屬
    自殘性犯罪，對社會危害尚小，且坦承犯罪之犯後態度尚稱良好等一切情狀，量
    處如主文所示之刑，並諭知易科罰金之折算標準，以資懲儆。
據上論斷，應依刑事訴訟法第二百九十九條第一項前段、第二百七十三條之一第一項
，毒品危害防制條例第十條第二項、第二十三條第二項，刑法第十一條前段、第四十
七條、第四十一條第一項前段，判決如主文。
本案經檢察官古富祺到庭執行職務。
中      華      民      國    九十四    年      一      月    三十一    日
                                臺灣嘉義地方法院刑事第五庭
                                        法  官  黃  仁  勇
右正本證明與原本無異。
如不服本判決，應於判決送達後十日內向本院提出上訴狀( 應附繕本 )。
中      華      民      國    九十四    年      一      月    三十一    日
                                        書記官  吳  明  蓉
附錄本案論罪科刑法條全文：
毒品危害防制條例第十條：
施用第一級毒品者，處六月以上五年以下有期徒刑。
施用第二級毒品者，處三年以下有期徒刑。
